臺灣臺中地方法院刑事判決　　　　　　 100年度訴字第2533號
公　訴　人　臺灣臺中地方法院檢察署檢察官
被　　　告　何雲能　42歲民.
　　　　　　張清俊
　　　　　　張忠民
　　　　　　林志威
上列被告等因偽證案件，經檢察官提起公訴（100 年度偵字第11
052 號），被告等於準備程序中就被訴事實為有罪之陳述，經告
以簡式審判之旨，並聽取意見後，經本院合議庭裁定由受命法官
獨任行簡式審判程序，本院判決如下：
    主  文
何雲能證人，於執行審判職務之公署審判時，於案情有重要關係
之事項，供前具結，而為虛偽陳述，累犯，處有期徒刑月。
張清俊證人，於執行審判職務之公署審判時，於案情有重要關係
之事項，供前具結，而為虛偽陳述，累犯，處有期徒刑月。
張忠民證人，於執行審判職務之公署審判時，於案情有重要關係
之事項，供前具結，而為虛偽陳述，處有期徒刑貳月。緩刑貳年
，緩刑期間付保護管束，並應向指定之政府機關、政府機構、行
政法人、社區，或其他符合公益目的之機構或團體，提供壹佰貳
拾小時之義務勞務。
林志威證人，於執行審判職務之公署審判時，於案情有重要關係
之事項，供前具結，而為虛偽陳述，累犯，處有期徒刑月。
    犯罪事實
一、何雲能前於民國96年間，因施用毒品案件，經本院以96年度
    訴字第1380號判決判處有期徒刑10月、4 月，應執行有期徒
    刑1 年，經上訴後，復撤回上訴，於96年9 月4 日判決確定
    ，並經本院以96年度聲減字第8142號裁定減為有期徒刑6 月
    確定；又於97年間因施用毒品案件，經本院以97年度訴字第
    1017號判決判處有期徒刑1 年，並於97年4 月28日判決確定
    ；上開2 案經接續執行，甫於98年5 月8 日因縮短刑期假釋
    出監，並於同年8 月20日保護管束期滿未經撤銷視為執行完
    畢。張清俊前於96年間因施用毒品案件，經本院以96年度訴
    字第2254號判決判處有期徒刑1 年2 月、9 月，應執行有期
    徒刑1 年8 月，而於96年8 月13日判決確定；又於同年間因
    公共危險及過失傷害案件，經本院以96年度交易字第865 號
    判決判處有期徒刑3 月、3 月，應執行有期徒刑5 月，而於
    96年12月24日判決確定；上開2 案經本院以97年度聲字第48
    3 號裁定合併定應執行有期徒刑2 年確定，甫於98年5 月26
    日因縮短刑期假釋出監，並於同年8 月14日保護管束期滿未
    經撤銷視為執行完畢。林志威前於96年間，因竊盜案件，經
    本院以96年度易字第1976號判決判處有期徒刑8 月，而於同
    年7 月2 日判決確定（下稱第1 案）；又於同年間，因施用
    毒品案件，經本院以96年度訴字第836 號判決判處有期徒刑
    9 月、5 月，應執行有期徒刑1 年，而於同年7 月3 日判決
    確定（下稱第2 、3 案）；再於同年間，因竊盜案件，經本
    院以96年度易字第5706號判決判處有期徒刑9 月，而於97年
    1 月14日判決確定（下稱第4 案）；上開第1 至第3 案，經
    本院以以96年度聲減字第3750號裁定分別減刑為有期徒刑4
    月、4 月15日、2 月15日後，再與上開第4 案經本院97年度
    聲字第608 號裁定合併定應執行有期徒刑1 年6 月確定，甫
    於98年3 月12日因縮短刑期假釋出監，並於同年4 月8 日保
    護管束期滿未經撤銷視為執行完畢。
二、何雲能、張清俊、林志威均不知悔改，與張忠民分別為下列
    行為：
  (一)何雲能明知其曾分別以附表編號1 至編號3 所示之聯絡方式
    與黃木炳聯絡後，分別於附表編號1 至編號3 所示之時間、
    地點向黃木炳購買如附表編號1 至編號3 所示之第二級毒品
    甲基安非他命各1 包共3 次，且亦明知具結作證之證人，依
    法有據實陳述之義務，不得為匿、飾、增、減之虛偽陳述，
    竟仍基於偽證之犯意，於99年11月16日本院99年度訴字第24
    41號黃木炳違反毒品危害防制條例案件進行審理時，在本院
    刑事第11法庭，就關於黃木柄涉嫌販賣第二級毒品甲基安非
    他命等與案情有重要關係之事項，供前具結後，虛偽證稱：
    因警局的憲兵叫伊要咬黃木柄，伊怕被打，要自保才會說是
    黃木柄販賣甲基安非他命毒品給伊，實際上是黃木柄免費給
    伊施用，且99年4 月19日當日黃木柄應該沒有給伊甲基安非
    他命等語；足以影響法院就有關黃木炳涉嫌販賣第二級毒品
    案件審理之正確性。
  (二)張清俊明知其曾分別以附表編號4 至編號6 所示之聯絡方式
    與黃木炳聯絡後，分別於附表編號4 至編號6 所示之時間、
    地點向黃木炳購買如附表編號4 至編號6 所示之第一級毒品
    海洛因各1 包共3 次，且亦明知具結作證之證人，依法有據
    實陳述之義務，不得為匿、飾、增、減之虛偽陳述，竟仍基
    於偽證之犯意，於99年12月7 日本院99年度訴字第2441號黃
    木炳違反毒品危害防制條例案件進行審理時，在本院刑事第
    11法庭，就關於黃木柄涉嫌販賣第一級毒品海洛因等與案情
    有重要關係之事項，供前具結後，虛偽證稱：海洛因是黃木
    柄請伊施用，不是向黃木柄購買，因警察要伊說是販賣，警
    察很兇，才於偵查中說是販賣等語；足以影響法院就有關黃
    木炳涉嫌販賣第一級毒品案件審理之正確性。
  (三)張忠民明知其曾分別以附表編號7 、編號8 所示之聯絡方式
    與黃木炳聯絡後，分別於附表編號7 、編號8 所示之時間、
    地點，以抵償黃木炳先前積欠其債務之方式，向黃木炳購買
    如附表編號7 、編號8 所示之第二級毒品甲基安非他命各1
    包共2 次，且亦明知具結作證之證人，依法有據實陳述之義
    務，不得為匿、飾、增、減之虛偽陳述，竟仍基於偽證之犯
    意，於99年11月10日本院99年度訴字第2441號黃木炳違反毒
    品危害防制條例案件進行審理時，在本院刑事第11法庭，就
    關於黃木柄涉嫌販賣第二級毒品甲基安非他命等與案情有重
    要關係之事項，供前具結後，虛偽證稱：甲基安非他命係黃
    木柄贈與伊施用，是警察教伊說黃木柄販毒，伊害怕被警察
    打，於偵查中才說黃木柄是要以甲基安非他命抵償債務等語
    ；足以影響法院就有關黃木炳涉嫌販賣第二級毒品案件審理
    之正確性。
  (四)林志威明知其曾以附表編號9 所示之聯絡方式與黃木炳聯絡
    後，於附表編號9 所示之時間、地點向黃木炳購買如附表編
    號9 所示之第一級毒品海洛因1 包，且亦明知具結作證之證
    人，依法有據實陳述之義務，不得為匿、飾、增、減之虛偽
    陳述，竟仍基於偽證之犯意，於99年11月10日本院99年度訴
    字第2441號黃木炳違反毒品危害防制條例案件進行審理時，
    在本院刑事第11法庭，就關於黃木柄涉嫌販賣第一級毒品海
    洛因等與案情有重要關係之事項，供前具結後，虛偽證稱：
    伊從未向黃木柄購買過毒品，係警察教伊說是用錢向黃木柄
    買的，99年5 月8 日這次交易日期是警察挑的，警察說如果
    不照警詢筆錄講，要給伊處理，伊才在偵查中這樣講等語；
    足以影響法院就有關黃木炳涉嫌販賣第一級毒品案件審理之
    正確性。
三、案經本院依職權告發後，由臺灣臺中地方法院檢察署檢察官
    偵查起訴。
    理  由
壹、程序部分
    按除被告所犯為死刑、無期徒刑、最輕本刑為3 年以上有期
    徒刑之罪或高等法院管轄第1 審案件者外，於第273 條第1
    項程序進行中，被告先就被訴事實為有罪之陳述時，審判長
    得告知被告簡式審判程序之旨，並聽取當事人、代理人、辯
    護人及輔佐人之意見後，裁定進行簡式審判程序；除簡式審
    判程序、簡易程序及第376 條第1 款、第2 款所列之罪之案
    件外，第1 審應行合議審判，刑事訴訟法第273 條之1 第1
    項、第284 條之1 分別定有明文。本件被告何雲能、張清俊
    、張忠民、林志威均係涉死刑、無期徒刑、最輕本刑為3 年
    以上有期徒刑之罪或高等法院管轄第1 審案件以外之罪，並
    於本院行準備程序時就被訴事實為有罪之陳述，本院合議庭
    依前揭規定，經評議結果，裁定改由受命法官獨任行簡式審
    判程序進行審理，是本件之證據調查，依刑事訴訟法第273
    條之2 規定，不受同法第159 條第1 項、第161 條之2 、第
    161 條之3 、第163 條之1 及第164 條至第170 條規定之限
    制，合先敘明。
貳、事實認定部分
    上開犯罪事實，業據被告何雲能、張清俊、張忠民、林志威
    迭於偵查中、本院準備程序及審理時坦承不諱，並有渠等於
    99年7 月7 日警詢筆錄、偵訊筆錄、本院99年11月10日、同
    年月16日、同年12月7 日另案被告黃木炳違反毒品危害防制
    條例案件審判筆錄及被告等4 人之證人結文附卷可稽。又另
    案被告黃木炳所涉上開販賣第一、二級毒品之犯行，經本院
    以99年度訴字第2441號判決分別判處有期徒刑7 年8 月、7
    年8 月、7 年8 月、5 年10月、5 年10月、5 年10月、7 年
    10月、7 年10月、5 年10月，另案被告黃木炳雖對本院前揭
    第1 審判決及臺灣高等法院臺中分院100 年度上訴字第1071
    號第2 審判決，先後向臺灣高等法院臺中分院及最高法院提
    起上訴，惟均遭駁回上訴，並於100 年10月6 日確定等情，
    有另案被告黃木炳臺灣高等法院被告前科紀錄表、本院99年
    度訴字第2441號判決、臺灣高等法院臺中分院100 年度上訴
    字第1071號判決及最高法院100 年度臺上字第5459號判決在
    卷可佐。足認被告等4 人之任意性自白與事實相符，堪以採
    信。本案事證明確，被告等4 人之上開犯行，均堪認定，應
    予依法論科。
參、論罪科刑部分
一、按刑法上之偽證罪，為形式犯，不以結果之發生為要件，證
    人於供前或供後具結而就案情有重要關係事項，故為虛偽陳
    述，其犯罪即成立，而該罪所謂於案情有重要關係之事項，
    則指該事項之有無，足以影響於裁判之結果者而言，至於其
    虛偽陳述，法院已否採為裁判或檢察官據為處分之基礎，或
    有無採為基礎之可能，皆於偽證罪之成立無影響（最高法院
    71年臺上字第8127號判例、76年度臺上字第5252號判決、84
    年度臺上字第3949號判決意旨參照）。本件被告等4 人均明
    知渠等確有分別於附表所示之時間、地點向另案被告黃木炳
    購買第一、二級毒品之情，竟基於偽證之犯意，分別於本院
    99 年11 月10日、同年月16日、同年12月7 日另案被告黃木
    炳違反毒品危害防制條例案件審理時，以證人身份供前具結
    後，於案情有重要關係之事項，虛偽證稱黃木炳係無償轉讓
    第一、二級毒品予渠等，並非販賣等語，已足生影響裁判之
    結果，縱渠等之證言未為本院於該案判決中所採信，然依前
    揭說明，亦不影響渠等偽證犯行之成立。是核被告4 人所為
    ，均係犯刑法第168 條之偽證罪。
二、又被告何雲能、張清俊、林志威分別有如犯罪事實欄一所載
    之前科，有臺灣高等法院被告前案紀錄表附卷可稽，渠等於
    有期徒刑執行完畢後，5 年內故意再犯本件有期徒刑以上之
    罪，均為累犯，皆應依刑法第47條第1 項之規定加重其刑。
三、次按犯第168 條之罪，於所虛偽陳述或所誣告之案件，裁判
    或懲戒處分確定前自白者，減輕或免除其刑，刑法第172 條
    定有明文。被告等4 人於本院99 年11 月10日、同年月16日
    、同年12月7 日另案被告黃木炳違反毒品危害防制條例案件
    審理時，就渠等有無分別於附表所示之時間、地點向另案被
    告黃木炳購買第一、二級毒品等情，於供前具結，虛偽陳述
    後，該案件經本院於100 年3 月15日以99年度訴字第2441號
    判決判處黃木炳販賣第一、二級毒品予本件被告等4 人之行
    為有罪後，雖經黃木炳先後向第2 、3 審法院提起上訴，惟
    均經駁回上訴，而於同年10月6 日確定等情，已如前述，而
    本案被告等4 人經本院依職權告發偽證罪後，於臺灣臺中地
    方法院檢察署檢察官於同年6 月2 日100 年度偵字第11052
    號被告等4 人偽證案偵訊時，即已自白渠等偽證之犯行，有
    該次偵訊筆錄在卷可考，顯見被告等4 人均係在渠等所虛偽
    陳述之案件裁判確定前自白偽證，自應依刑法第172 條之規
    定，減輕渠等之刑，並依法就被告何雲能、張清俊、林志威
    部分先加後減之。
四、爰審酌被告等4 人身為證人，本應依循個人親身經歷誠實作
    證，竟為幫助黃木炳免受刑度較重之販賣毒品罪，而就案情
    有重要關係之事項，於供前具結後虛偽陳述，妨害國家公權
    力之行使，影響司法裁判之公正性，無端耗費司法資源，其
    行可議，惟念被告等4 人於為本件犯行後，坦承不諱，知所
    悔悟，犯後態度良好等一切情狀，分別量處如主文所示之刑
    ，以示懲儆。
五、末查被告張忠民前未曾因故意犯罪受有期徒刑以上刑之宣告
    乙節，有被告張忠民臺灣高等法院被告前案紀錄表在卷可憑
    ，其因恐另案被告黃木炳派人騷擾其家人，且因與另案被告
    黃木炳間有遠房親屬關係，一時失慮，致罹刑典，犯後深表
    悔意，信其經此刑之宣告後，應知警惕而無再犯之虞，本院
    認前開對其所宣告之刑，以暫不執行為當，爰宣告緩刑2 年
    ，以啟自新。又緩刑期內，為使其知法守法，謹言慎行，且
    導正其行為與法治之觀念，爰併依刑法第74條第2 項第5款
    規定，宣告於緩刑期間內，應向指定之政府機關、政府機構
    、行政法人、社區，或其他符合公益目的之機構或團體，提
    供120 小時之義務勞務，且依刑法第93條第1 項第2 款之規
    定，應於緩刑期間付保護管束，期能使被告於義務勞務過程
    及保護管束期間，確切明瞭其行為所造成之損害，並培養正
    確法治觀念。至被告張忠民究應向何政府機關、政府機構、
    行政法人、社區，或其他符合公益目的之機構或團體提供義
    務勞務，屬執行之問題，應由執行檢察官斟酌全案情節及各
    政府機關、政府機構、行政法人、社區，或其他符合公益目
    的之機構或團體之需求，妥為指定，併予敘明。
六、另按刑法及其特別法有關加重、減輕或免除其刑之規定，依
    其性質，可分為「總則」與「分則」二種。其屬「分則」性
    質者，係就其犯罪類型變更之個別犯罪行為予以加重或減免
    ，使成立另一獨立之罪，其法定刑亦因此發生變更之效果；
    其屬「總則」性質者，僅為處斷刑上之加重或減免，並未變
    更其犯罪類型，原有法定刑自不受影響。此關乎刑法第41條
    、刑事訴訟法第376 條第1 款等法律之適用，自應加以辨明
    。刑法第172 條就犯偽證罪、誣告罪，於裁判或懲戒處分確
    定前自白者，應減輕或免除其刑之規定，雖列於刑法分則編
    ，且係就個別之特定犯罪行為而設，然其立法目的與自首規
    定雷同，係在藉此優惠，鼓勵行為人及時悔悟，並早日發現
    真實，節省訴訟勞費，避免審判權遭受不當之侵害，此一規
    定，既未變更其犯罪類型，自屬相當於「總則」之減免其刑
    規定，其原有法定刑並不因此而受影響。則犯刑法第168 條
    之偽證罪，其法定刑為7 年以下有期徒刑，縱行為人於所偽
    證之案件裁判確定前自白，經依同法第172 條規定減輕其刑
    ，並宣告6 個月以下有期徒刑者，仍無同法第41條諭知易科
    罰金標準之適用（最高法院95年度臺上字第4927號判決意旨
    參照）。查本件被告等4 人雖均符合刑法第172 條減輕其刑
    之規定，然僅屬刑法總則之減輕，並不因而發生法定刑變動
    之效果，則該罪之最重本刑仍為有期徒刑7 年，而與刑法第
    41條第1 項限於最重本刑為5 年以下有期徒刑之罪始得易科
    罰金之要件不符，本院雖均判處被告等4 人6 個月以下有期
    徒刑，仍無併予諭知易科罰金折算標準之餘地，附此敘明。
據上論斷，應依刑事訴訟法第273 條之1 第1 項、第299 條第1
項前段，刑法第168 條、第172 條、第47條第1 項、第74條第1
項第1 款、第2 項第5 款、第93條第1 項第2 款，判決如主文。
本案經檢察官陳永豐到庭執行職務。
中    華    民    國   100    年    10    月    31    日
                  刑事第五庭    法  官  張瑋珍
以上正本證明與原本無異。
如不服本判決應於收受送達後10日內向本院提出上訴書狀，並應
敘述具體理由；其未敘述上訴理由者，應於上訴期間屆滿後20日
內向本院補提理由書（均須按他造當事人之人數附繕本）「切勿
逕送上級法院」。
                                書記官  王嘉麒
中    華    民    國   100    年    10    月    31    日
附錄本案論罪科刑法條全文：
中華民國刑法第168條
（偽證罪）
於執行審判職務之公署審判時或於檢察官偵查時，證人、鑑定人
、通譯於案情有重要關係之事項，供前或供後具結，而為虛偽陳
述者，處 7 年以下有期徒刑。
【附表】
┌─┬───┬────┬────┬──────────────┐
│編│被  告│購毒時間│交易地點│      聯絡方式（新臺幣）    │
│號│      │        │及交易毒│                            │
│  │      │        │品金額（│                            │
│  │      │        │新臺幣）│                            │
├─┼───┼────┼────┼──────────────┤
│1 │何雲能│99年4 月│臺中市新│何雲能於99年4月19日晚間7時13│
│  │      │19日晚間│社區（改│分許，以0000000000號行動電話│
│  │      │8時9分許│制前臺中│，撥打黃木炳持用之0000000000│
│  │      │        │縣新社鄉│號行動電話聯絡交易甲基安非他│
│  │      │        │）舊公所│命毒品，經黃木炳應允並約定交│
│  │      │        │附近    │易地點後，於同日晚間8時9分許│
│  │      │        ├────┤，由黃木炳自持甲基安非他命毒│
│  │      │        │甲基安非│品在左開約定地點，販賣交付50│
│  │      │        │他命毒品│0 元甲基安非他命毒品1包予何 │
│  │      │        │500元   │雲能，並收取同額價金。      │
├─┼───┼────┼────┼──────────────┤
│2 │何雲能│99年4 月│臺中市新│於99年4月28日上午8時54分許，│
│  │      │28日上午│社區（改│何雲能以0000000000號行動電話│
│  │      │9 時12分│制前臺中│，撥打黃木炳持用之0000000000│
│  │      │許      │縣新社鄉│號行動電話聯絡交易甲基安非他│
│  │      │        │）軍團附│命毒品，經黃木炳應允並約定交│
│  │      │        │近      │易地點後，於同日上午9 時12分│
│  │      │        ├────┤許，何雲能以前開電話詢問黃木│
│  │      │        │甲基安非│炳約定約定地點後，即依黃木炳│
│  │      │        │他命毒品│指示抵達左開地點，由黃木炳販│
│  │      │        │500 元  │賣交付500 元甲基安非他命毒品│
│  │      │        │        │1 包，並收取同額價金。      │
├─┼───┼────┼────┼──────────────┤
│3 │何雲能│99年5 月│臺中市新│於99年5月7日下午5時57分，何 │
│  │      │7 日下午│社區（改│雲能以0000000000號行動電話，│
│  │      │6 時12分│制前臺中│撥打黃木炳持用之0000000000號│
│  │      │許      │縣新社鄉│行動電話聯絡交易甲基安非他命│
│  │      │        │）協成村│毒品並約定交易地點後，由黃木│
│  │      │        │華豐一街│炳自持甲基安非他命毒品前往左│
│  │      │        │69 號 黃│開約定地點，販賣交付500元甲 │
│  │      │        │木炳住處│基安非他命毒品1包予何雲能， │
│  │      │        │附近之工│並收取同額價金。            │
│  │      │        │寮      │                            │
│  │      │        ├────┤                            │
│  │      │        │甲基安非│                            │
│  │      │        │他命毒品│                            │
│  │      │        │500元   │                            │
├─┼───┼────┼────┼──────────────┤
│4 │張清俊│99年4 月│臺中市新│於99年4月19日晚間8時1分許， │
│  │      │20日晚間│社區（改│由張清俊以00-00000000號電話 │
│  │      │8 時1 分│制前臺中│，撥打黃木炳持用之0000000000│
│  │      │許      │縣新社鄉│門號電話聯絡交易海洛因毒品，│
│  │      │        │）新社街│經黃木炳應允並約定交易地點後│
│  │      │        │7-11便利│，旋由黃木炳自持海洛因前往左│
│  │      │        │商店外  │開約定地點，販賣交付1000元海│
│  │      │        │        │洛因毒品1包予張清俊，並收取 │
│  │      │        ├────┤同額價金。                  │
│  │      │        │海洛因毒│                            │
│  │      │        │品1000元│                            │
├─┼───┼────┼────┼──────────────┤
│5 │張清俊│99年4 月│臺中市新│於99年4月22日07時39分許，由 │
│  │      │22日上午│社區（改│張清俊以00-00000000號供用電 │
│  │      │7 時39分│制前臺中│話，撥打黃木炳持用之00000000│
│  │      │許      │縣新社鄉│40門號電話聯絡交易海洛因毒品│
│  │      │        │）新社街│，經黃木炳應允並約定交易地點│
│  │      │        │某電子遊│後，旋由黃木炳自持海洛因前往│
│  │      │        │藝場旁之│左開約定地點，販賣交付1000元│
│  │      │        │停車場內│海洛因毒品1包予張清俊，並收 │
│  │      │        ├────┤取同額價金。                │
│  │      │        │海洛因毒│                            │
│  │      │        │品2000元│                            │
├─┼───┼────┼────┼──────────────┤
│6 │張清俊│99年4 月│臺中市新│於99年4月26日12時57分許，由 │
│  │      │26日下午│社區（改│張清俊以0000000000號公共電話│
│  │      │2時許   │制前臺中│，撥打黃木炳持用之0000000000│
│  │      │        │縣新社鄉│門號電話聯絡交易海洛因毒品，│
│  │      │        │）附近之│經黃木炳應允並約定交易地點後│
│  │      │        │夜市空地│，旋由黃木炳自持海洛因前往左│
│  │      │        │        │開約定地點，販賣交付1000元海│
│  │      │        ├────┤洛因毒品1包予張清俊，並收取 │
│  │      │        │海洛因毒│同額價金。                  │
│  │      │        │品1000  │                            │
│  │      │        │元      │                            │
├─┼───┼────┼────┼──────────────┤
│7 │張忠民│99年4 月│臺中市新│於99年4月20日上午7時44分許，│
│  │      │20日上午│社區（改│由張忠民以0000000000號行動電│
│  │      │7 時55分│制前臺中│話，撥打黃木炳持用之00000000│
│  │      │許      │縣新社鄉│40門號電話聯絡交易安非他命毒│
│  │      │        │）東興國│品，經黃木炳應允並約定交易地│
│  │      │        │小門口  │點後，黃木炳於同日上午7時55 │
│  │      │        │        │分許致電張忠民後，旋由黃木炳│
│  │      │        ├────┤自持安非他命前往左開約定地點│
│  │      │        │甲基安非│，交付2000元安非他命毒品1 包│
│  │      │        │他命毒品│予張忠民，用以抵償其積欠張忠│
│  │      │        │2000元（│民之債務2000元。            │
│  │      │        │未收取同│                            │
│  │      │        │額價金）│                            │
├─┼───┼────┼────┼──────────────┤
│8 │張忠民│99年4 月│臺中市新│於99年4月27日上午7時42分許秒│
│  │      │27日上午│社區（改│，由張忠民以0000000000號行動│
│  │      │7 時58分│制前臺中│電話，撥打黃木炳持用之091687│
│  │      │許      │縣新社鄉│0840門號電話聯絡交易安非他命│
│  │      │        │）東興國│毒品，經黃木炳應允並約定交易│
│  │      │        │小門口涼│地點後，由黃木炳即將1000元之│
│  │      │        │亭      │甲基安非他命放置在左開約定地│
│  │      │        ├────┤點涼亭處，並於同日上午7 時58│
│  │      │        │甲基安非│分許接獲張忠民來電後，告以甲│
│  │      │        │他命毒品│基安非他命毒品放置地點，由張│
│  │      │        │1000元（│忠民自行拿取甲基安非他命毒品│
│  │      │        │未收取同│1 包，用以抵償其積欠張忠民之│
│  │      │        │額價金）│債務1000元。                │
├─┼───┼────┼────┼──────────────┤
│9 │林志威│99年5 月│臺中市新│於99年5月8日下午5時56分許， │
│  │      │8 日下午│社區（改│黃木炳以0000000000號電話撥打│
│  │      │6時6分許│制前臺中│林志威00-00000000號住處電話 │
│  │      │        │縣新社鄉│，告以林志威可準備交易海洛因│
│  │      │        │）新社國│毒品後，於同日下午6時6分許，│
│  │      │        │小門口  │林志威以0000000000號電話，撥│
│  │      │        ├────┤打黃木炳持用之0000000000 門 │
│  │      │        │海洛因毒│號電話聯絡交易地點後，由黃木│
│  │      │        │品1000元│炳自持海洛因前往左開約定地點│
│  │      │        │        │，販賣交付1000元海洛因毒品1 │
│  │      │        │        │包予林志威，並收取同額價金。│
└─┴───┴────┴────┴──────────────┘